# 以旧资产出资账务处理问题

提问人：1091 时间：2010-11-29 20:06:11
假定母公司以 100 万净值（不含税价）旧设备出资，开具普通发票（按照4%开票，减免按照一半缴纳） 所需缴税：100*4%*1/2=2万母公司账务处理 借：长期股权投资 102 贷：固定资产 100 应交税费--增值税 2
子公司账务处理： 借：固定资产 104 贷：净资产 104
请问上述会计处理是否正确？如正确的话，合并报表时会出现合并差额 2 万元，是否合理？

回答人：chenyiwei
假定此做法符合财税[2008]170号、财税[2009]9号等相关税务规定，则： 1 、子公司接受投资的固定资产入账价值应当是不含税的公允价值，即 100 。这部分进项税额在子公司不能抵扣。 2 、母公司在编制合并报表时，对于长期股权投资 102 与子公司净资产 100 之间的差额 2 ，应当计入合并报表层面的损益，即： 借：子公司实收资本与资本公积 100 借：损益类科目（例如营业外支出） 2 贷：长期股权投资 102
上述借记营业外支出 2 ，代表合并集团因内部资源转移导致的对外部的资源流出，且无法得到补偿，故在合并报表层面，所缴纳的增值税应当计入损益。

回答人：chenyiwei
回复 板凳 1091 的帖子再考虑了一下，子公司可以按 102 计入固定资产原价。但合并报表层面应当把所缴纳的增值税 2 计入损益，固定资产在合并报表层面体现的价值仍为原账面价值，即 100 。

回答人：chenyiwei
回复 地板 fanxu7788 的帖子可以这样理解。